臺灣高等法院刑事裁定
110年度抗字第601號
抗  告  人
即  受刑人  陳榮輝



上列抗告人即受刑人因檢察官聲請定其應執行刑案件，不服臺灣
新北地方法院中華民國110年3月22日裁定（110年度聲字第825號
），提起抗告，本院裁定如下：
    主  文
抗告駁回。                                             
    理  由
一、原裁定意旨略以：本件抗告人即受刑人陳榮輝（下稱抗告人
    ）因犯竊盜案件，業經法院先後判決確定如附表所示，經審
    核相關事證，認符合刑法第53條定執行刑之要件，聲請為正
    當，爰定其應執行刑為有期徒刑5年5月20日，並諭知得易科
    罰金之折算標準等語。
二、抗告意旨略以：法院於定其應執行刑之案件就刑之酌定固屬
    自由裁量事項，惟仍應受內部界限及外部界限之拘束，並應
    受比例原則、公平正義原則之規範，而現階段之刑事政策尤
    重再教化之功能，而連續犯之規定廢除後，就刑事犯罪採一
    罪一罰，對竊盜、毒癮犯等惡害程度較殺人犯為低者而言，
    仍可能因併罰而違反比例原則，然實務上仍有數件他受刑人
    因犯數罪案件定執行刑後，大幅減免刑度之例。況抗告人所
    犯之數罪皆為同一計畫反覆實施，應為接續犯，僅因檢察官
    分別起訴造成多案判決，然各罪間犯罪手法、目的均為相同
    ，且犯罪時間接近，責任難免有重覆之虞，原審不察，亦未
    告知以何案例為基準，因認所定之執行刑尚嫌過苛，盼能重
    新裁定，寬減刑期等語。
三、經查：
　㈠法規說明：
    按數罪併罰之定應執行之刑，係出於刑罰經濟與責罰相當之
    考量，為一種特別量刑過程，相較於刑法第57條所定科刑時
    應審酌事項係對一般犯罪行為之裁量，為定應執行刑之宣告
    ，乃對犯罪行為人本身及所犯各罪之總檢視，除應考量行為
    人所犯數罪反應出之人格特性，並應權衡審酌行為人之責任
    與整體刑法目的及相關刑事政策，在量刑權之法律拘束性原
    則下，依刑法第51條第5款規定，採限制加重原則，以宣告
    各刑中之最長期為下限，各刑合併之刑期為上限，但最長不
    得逾30年，資為量刑自由裁量權之外部界限，並應受法秩序
    理念規範之比例原則、平等原則、責罰相當原則、重複評價
    禁止原則等自由裁量權之內部抽象價值要求界限之支配，以
    使輕重得宜，罰當其責，俾符合法律授與裁量權之目的，以
    區別數罪併罰與單純數罪之不同，兼顧刑罰衡平原則。是個
    案裁量判斷，除非有全然喪失權衡意義或其裁量行使顯然有
    違比例、平等諸原則之裁量權濫用情形，即不得任意指其為
    違法（最高法院100年度台抗字第440號裁定要旨參照）。
　㈡本院判斷：
    ⒈查抗告人所犯如附表編號1至23號所示之罪，分別經法院判
      處有期徒刑確定在案（其中原審附表編號14至16「犯罪日
      期」欄、附表編號20至21號「備註」欄部分均應更正如本
      院附表所示），原審依檢察官之聲請，就如附表各編號所
      示各罪定其應執行之刑，經審核後認為聲請正當而准許，
      並依刑法第50條第1項（原審誤載為第2項）、第53條、第
      51條第5款規定，定其應執行之刑為有期徒刑5年5月20日
      ，係在附表各宣告刑之最長期（6月）以上，合併刑期（7
      年9月20日）以下，顯已就宣告刑總和減去有期徒刑2年4
      月，並無違背定應執行刑之外部界限。且觀之：附表編號
      1至2、4至7、10至12、14至17、18至19、20至21所示之罪
      所處之刑，前經分別定應執行有期徒刑11月、1年2月、9
      月、1年、3月20日、5月確定，均各已就宣告刑總和減去1
      月、4月、3月、3月、1月、2月，上開編號所示之罪所定
      應執行刑加計附表編號3、8、9、13、22、23所示之罪所
      處之刑（即3月、3月、6月、5月、4月、4月），合計總和
      有期徒刑6年7月20日，然原審僅裁定應執行刑為有期徒刑
      5年5月20日，實已再減去有期徒刑1年2月，亦無違反定應
      執行刑之內部界限。是抗告意旨質疑原裁定量刑似有裁量
      不當之違法已無理由。
    ⒉本院審酌卷存事證及抗告人所犯數罪次數、各罪之侵害法
      益、個別罪質內容、各罪犯罪情節、對其犯罪應予之整體
      非難評價等一切情狀，原審裁定僅定應執行刑為有期徒刑
      5年5月20日，實已就原宣告刑總和相當程度之減低，難認
      有何過苛過重之情事，亦無違反法秩序理念規範之比例原
      則、平等原則、責罰相當原則、重複評價禁止原則等自由
      裁量權之內部界限。至抗告意旨所引其他定刑之案件，事
      涉不同案件之定刑標準（如內、外部性界限），無從比附
      援引。抗告人執前詞提起抗告，指摘原裁定不當，為無理
      由，應予駁回。
四、綜上，本件足認原審業經審酌抗告人所犯該等數罪所反應出
    之人格特性，並權衡審酌抗告人之行為責任與整體刑法目的
    及相關刑事政策，既未逾越法律之外部界限及內部界限，自
    屬法院裁量權限適法且正當之行使。抗告意旨徒憑己見，猶
    執前詞指摘原裁定違法或不當，為無理由，應予駁回。
據上論斷，應依刑事訴訟法第412條，裁定如主文。
中　　華　　民　　國　　110 　年　　4 　　月　　22　　日
                  刑事第二十一庭審判長法　官  許宗和
                                      法　官  章曉文
                                      法　官  黃玉婷
以上正本證明與原本無異。
不得再抗告。
                                      書記官  傅國軒
中　　華　　民　　國　　110 　年　　4 　　月　　23　　日